【裁判字號】    94,簡上,672
【裁判日期】    950428
【裁判案由】    竊盜
【裁判全文】
臺灣板橋地方法院刑事判決             94年度簡上字第672號
聲  請  人  臺灣板橋地方法院檢察署檢察官
上  訴  人  甲○○
即  被  告
上列上訴人因竊盜案件，不服本院中華民國94年10月18日94年度
簡字第4465號第一審判決（聲請簡易判決處刑案號：94年度偵字
第7917號），提起上訴，本院管轄之第二審合議庭判決如下：
    主      文
上訴駁回。
    事  實
一、仁士安（聲請書誤載為任世安）前於民國93年間因竊盜案件
    ，經本院於同年12月9 日以93年度簡字第5517號判處拘役30
    日，於94年1 月10日確定，於94年1 月21日易科罰金執行完
    畢（不構成累犯）。詎其不思悛悔，復意圖為自己不法之所
    有，於94年2 月10日下午5 時28分許，在臺北縣永和市○○
    路233 號「屈臣氏百佳股份有限公司豐澤永和分公司」（下
    稱屈臣氏公司），趁無人注意之際，進入該公司員工櫃檯內
    竊得Sony Ericsson 牌、型號Ｓ700i、序號00000000000000
    號行動電話1 支，經該店副理丁○○發覺後，報警處理。仁
    士安則將前開電話，以新臺幣（下同）1, 2000 元之代價，
    於同月14日售予不知情之臺北縣永和市○○路○ 段84號「應
    有盡有通訊行」負責人郭宗賢，郭宗賢復以相同價格轉售予
    不知情之臺北縣（起訴書誤載為臺北市）永和市○○路29號
    「祥譽通訊行」負責人郭達霖，郭達霖復於同年2 月中旬，
    售予不知情之陳冠名，陳冠名再以陳茂仁之名義向臺灣大哥
    大電信股份有限公司提出行動電話門號申請使用，始為警循
    線查悉上情。
二、案經屈臣氏公司告訴代理人丁○○訴由臺北縣政府警察局永
    和分局報請臺灣板橋地方法院檢察署檢察官偵查後，聲請簡
    易判決處刑。
    理  由
一、訊據被告仁士安矢口否認前揭事實，並辯稱：其曾以2,300
    元之代價出售中古行動電話1 支予「中和電信行」，然出售
    之行動電話並非前揭行動電話，且該電話乃其於出售電話前
    1 、2 日，在某處所拾獲等語。
二、經查：
  (一)告訴代理人乙○○於本院中指訴，該公司於94年2 月10日晚
    間發覺員工櫃檯內多出1 份與同前開行動電話型號之包裝盒
    ，而發覺被竊，乃調閱監視錄影帶，見有可疑人物進入員工
    櫃檯內，而該櫃檯普通客戶不得進入，其內電話須透過員工
    拿取，而查閱當日銷售紀錄，該日並無出售該行動電話，公
    司副理丁○○乃將該包裝盒上之行動電話序號提供警方處理
    等情翔實。
  (二)證人郭宗賢即應有盡有通訊行負責人於偵查中結證：被告至
    渠店內表示急於出售Sony Ericsson 牌、型號Ｓ700i型、序
    號00000000000000之行動電話，以換取現金，渠以1,2000元
    向被告收購後，因事後覺有可疑之處，乃以被告所留電話號
    碼與其聯繫，然發覺該電話為空號，渠遂於委託書附件上記
    載該行動電話內電話簿之電話號碼等語；而證人即承辦警員
    丙○○於本院審理時，復結稱：被告之國民身分證影本係盡
    有通訊行所提供，並經告知前述附件上記載之電話簿電話號
    碼，係該通訊行為保護自己所註記等語。前開證人所言，互
    稽並無齟齬之處，是足徵證人郭宗賢所言無誤。又被告於警
    詢時即供稱，盡有通訊行之遠傳行動電話服務代辦委託書係
    其親自簽具，其附件之國民身分證亦係真實等情；而查前揭
    切結書附件尚有被告出售之行動電話廠牌、型號、序號記載
    ，有該附件存卷可考，經核與告訴代理人丁○○提供警方之
    內容相符。參以，被告前於警詢中係供述，其出售之中古行
    動電話價格為2,100 元云云，惟於偵查及本院中則改稱出售
    價格為2,300 元云云，前後並非一致；又被告所稱其出售之
    中古行動電話為何廠牌、型號，始終無法陳明；另其於偵查
    中所辯，出售之地點為何，亦無法清晰陳述。從而，可見被
    告事後否認其未曾見過證人郭宗賢，上揭行動電話並非其售
    予證人郭宗賢云云，顯屬卸責之詞。
  (三)被告雖否認於94年2 月10日曾至屈臣氏公司，並辯稱其出售
    之行動電話係於路旁撿拾所得云云，然其究竟在何處拾獲，
    自警詢、偵查以迄本院，均含糊其詞。而據在卷之6 幀監視
    錄影帶翻拍照片所示，其臉孔、身型，實與被告無異，而被
    告既於本院審理時敘稱，其並無孿生兄弟，而其有1 兄，但
    非照片中人，則進入屈臣氏公司員工櫃檯竊取上揭失竊之行
    動電話者，其屬被告無訛。
  (四)綜上所述，本件事證業臻明確，被告犯行堪為認定，應依法
    論科。
三、原審認被告所為，係犯刑法第320 條第1 項之普通竊盜罪，
    於審酌其正值壯年，竟不循正當途徑獲致財物，反思不勞而
    獲，竊取他人財產，尚有前述其他犯罪紀錄，有臺灣高等法
    院被告前案紀錄表在卷得憑，於前案執行完畢未及1 月，即
    再犯本件相同罪名之罪，犯後復否認犯行，顯見並無悔悟之
    意等一切情狀，量處有期徒刑3 月，並諭知易科罰金之折算
    標準，認事用法均無不洽，量刑亦屬妥適。準此，被告飾詞
    否認犯行，執詞求為撤銷原審判決，以諭知無罪云云，顯無
    理由，故應予駁回。
據上論斷，應依刑事訴訟法第455 條之1 第1 項、第3 項、第36
8 條，判決如主文。
本案經檢察官魏正杰到庭執行職務。
中    華    民    國    95    年    4     月    28    日
                  刑事第十五庭  審判長法  官  林海祥
                                      法  官  廖怡貞
                                      法  官  朱敏賢
上列正本證明與原本無異。
不得上訴。
                                      書記官  郭勝華
中    華    民    國    95    年    4     月    28    日
附錄本案論罪科刑法條
刑法第320 條
意圖為自己或第三人不法之所有，而竊取他人之動產者，為竊盜
罪，處五年以下有期徒刑、拘役或五百元以下罰金。
意圖為自己或第三人不法之利益，而竊佔他人之不動產者，依前
項之規定處斷。
前二項之未遂犯罰之。


司法院資訊處製作；財團法人民間司法改革基金會備份。
